【裁判字號】    97,易,1227
【裁判日期】    970908
【裁判案由】    竊盜
【裁判全文】
臺灣彰化地方法院刑事判決              97年度易字第1227號
公  訴  人  臺灣彰化地方法院檢察署檢察官
被      告  甲○○
                    （現因另案羈押在臺灣彰化看守所）
上列被告因竊盜案件，經檢察官提起公訴（97年度偵字第5786號
），本院判決如下：
    主  文
甲○○共同竊盜，累犯，處有期徒刑參月，如易科罰金，以新臺
幣壹仟元折算壹日。
    犯罪事實
一、甲○○前於民國93年間因施用毒品案件，經臺灣高等法院臺
    中分院以93度上訴字第1828號刑事判決判處有期徒刑1 年1
    月、7 月，應執行有期徒刑1 年6 月，經上訴最高法院後以
    94年度臺上字第2210號刑事判決判處上訴駁回而確定，又於
    94年間因施用毒品案件，經本院以94年度訴字第1630號刑事
    判決判處有期徒刑1 年4 月、10月，應執行有期徒刑2 年確
    定，再因竊盜案件，經本院以94年度易字第604 號刑事判決
    判處有期徒刑10月確定，上開2 案再由本院以95年度聲字第
    395 號裁定定其應執行刑為有期徒刑2 年9 月確定，嗣經本
    院依中華民國96年罪犯減刑條例以96年度聲減字第1455號裁
    定，分別減為有期徒刑8 月、5 月、5 月，並定其應執行刑
    為有期徒刑1 年4 月又15日確定，並與前開第1 案接續執行
    ，而於97年2 月29日縮刑期滿執行完畢。詎仍不知悔改，竟
    因缺錢花用，與真實姓名、年籍均不詳之成年男子，基於意
    圖為自己不法所有之共同犯意聯絡，於民國97年6 月11日下
    午2 時許，由該男子駕駛其所有車牌號碼不詳之小貨車搭載
    甲○○，前往乙○○位在彰化縣田中鎮○○路○ 段216 巷
    100 弄186 號住處，見乙○○所有之車牌號碼HFQ-678 號重
    型機車1 台置放上址門口，即由甲○○與該男子2 人共同徒
    手將上開機車搬上前開自小貨車上，適為乙○○之妹蕭幸目
    賭上情，詢問甲○○等人為何搬運上開機車，甲○○尚對之
    偽稱：「係乙○○答應要將該機車交予伊使用」云云，旋與
    該男子駕駛該自小貨車將上開機車載離現場。未久甲○○即
    自行至不詳處所之不知情鎖匙店打造機車鑰匙1 支供騎乘上
    開機車使用。嗣於同年月18日下午5 時許，甲○○騎乘上開
    機車行經彰化縣田中鎮○○路○ 段498 之7 號，經巡邏員警
    察覺可疑，臨檢盤查，始知上情。並扣得上開機車1 台（已
    返還乙○○）及鑰匙1 支。
二、案經彰化縣警察局田中分局報請臺灣彰化地方法院檢察署檢
    察官偵查起訴。
    理  由
一、本案被告所犯係屬刑事訴訟法第376 條第2 款所列之刑法第
    320 條第1 項普通竊盜罪，本院爰依同法第284 條之1 之規
    定行獨任審判。次按被告以外之人於審判外之陳述，雖不符
    刑事訴訟法第159 條之1 至第159 條之4 之規定，而經當事
    人於審判程序同意作為證據，法院審酌該言詞陳述或書面陳
    述作成時之情況，認為適當者，亦得為證據。當事人、代理
    人或辯護人於法院調查證據時，知有第159 條第1 項不得為
    證據之情形，而未於言詞辯論終結前聲明異議者，視為有前
    項之同意，刑事訴訟法第159 條之5 定有明文。立法意旨在
    於傳聞證據未經當事人之反對詰問予以核實，原則上先予排
    除。惟若當事人已放棄反對詰問權，於審判程序中表明同意
    該等傳聞證據可作為證據；或於言詞辯論終結前未聲明異議
    ，基於尊重當事人對傳聞證據之處分權，及證據資料愈豐富
    ，愈有助於真實發見之理念，且強化言詞辯論主義，使訴訟
    程序得以順暢進行，上開傳聞證據亦均具有證據能力。查本
    案全部卷證，公訴人、被告等均不爭執其證據能力，本院復
    衡以該等供述證據作成時之情況，應為適當，是可認後述所
    引用證據之證據能力均無疑義，合先敘明。
二、上揭犯罪事實，業據被告於本院審理時坦承不諱，核與證人
    即被害人乙○○於警詢中證述及證人蕭幸於警、偵訊時證述
    之情節相符，復有現場照片4 張在卷可稽，足認被告於本院
    審理時之自白與事實相符，堪可採為論罪科刑之依據。且被
    告於本院審理時供稱：竊取機車係為供己代步等語（見本院
    97 年8月21日審判筆錄），足見被告確有為自己不法所有之
    意圖甚明。綜上，本案事證明確，被告甲○○上開竊盜犯行
    ，洵堪認定。
三、核被告甲○○所為，係犯刑法第320 條第1 項之竊盜罪。被
    告與該姓名年籍不詳之成年男子就上開竊盜犯行，互有犯意
    聯絡及行為分擔，均為共同正犯。又被告前於93年間因施用
    毒品案件，經臺灣高等法院臺中分院以93度上訴字第1828號
    刑事判決判處有期徒刑1 年1 月、7 月，應執行有期徒刑1
    年6 月，經上訴最高法院後以94年度臺上字第2210號刑事判
    決判處上訴駁回而確定，又於94年間因施用毒品案件，經本
    院以94年度訴字第1630號刑事判決判處有期徒刑1 年4 月、
    10月，應執行有期徒刑2 年確定，再因竊盜案件，經本院以
    94年度易字第604 號刑事判決判處有期徒刑10月確定，上開
    2 案再由本院以95年度聲字第395 號裁定定其應執行刑為有
    期徒刑2 年9 月確定，嗣經本院依中華民國96年罪犯減刑條
    例以96年度聲減字第1455號裁定，分別減為有期徒刑8 月、
    5 月、5 月，並定其應執行刑為有期徒刑1 年4 月又15日確
    定，並與前開第1 案接續執行，而於97年2 月29日縮刑期滿
    執行完畢等情，此有臺灣彰化地方法院檢察署刑案資料查註
    紀錄表及臺灣高等法院被告全國前案紀錄表各1 份在卷可憑
    ，其於有期徒刑執行完畢後，5 年內故意再犯本件最重本刑
    為有期徒刑以上之罪，為累犯，應依刑法第47條第1 項之規
    定，加重其刑。爰審酌被告正值壯年，竟均不思循正當途徑
    獲取財物，反因一時貪念，任意竊取他人財物，影響他人財
    產權，惡行非輕，惟念其犯後坦承犯行，態度尚可，暨考量
    其生活狀況、智識程度、行竊手段及竊得物品價值，又竊得
    之贓物業已經被害人領回，有贓物認領保管單1 紙在卷可參
    等一切情狀，量處如主文所示之刑，並諭知易科罰金之折算
    標準。至扣案之機車鑰匙1 支雖為被告所有，惟係被告於竊
    得上開機車後，自行打造供發動機車所用之物，業據其於本
    院審理時供陳明確，與其所犯之竊盜罪並無直接關係，自非
    供被告犯竊盜所用之物或因竊盜罪所得之物，爰不予宣告沒
    收，附此敘明。
據上論斷，應依刑事訴訟法第299 條第1 項前段，刑法第28條、
第320 條第1 項、第47條第1 項、第41條第1 項前段，刑法施行
法第1 條之1 第1 項、第2 項前段，判決如主文。
本案經檢察官蔡明達到庭執行職務。
中    華    民    國    97    年    9     月    8     日
                  刑事第七庭    法      官  胡宜如
以上正本證明與原本無異。
如不服本判決，應於送達後10日內向本院提出上訴狀，上訴書狀
應敘述具體理由（須附繕本）。
告訴人或被害人對於判決如有不服具備理由請求檢察官上訴者，
其上訴期間之計算係以檢察官收受判決正本之日期為準。
中    華    民    國    97    年    9     月    8     日
                                書  記  官  蕭秀吉
附錄本案論罪科刑法條：
中華民國刑法第320條
意圖為自己或第三人不法之所有，而竊取他人之動產者，為竊盜
罪，處 5 年以下有期徒刑、拘役或 5 百元以下罰金。
意圖為自己或第三人不法之利益，而竊佔他人之不動產者，依前
項之規定處斷。
前二項之未遂犯罰之。


司法院資訊處製作；財團法人民間司法改革基金會備份。
